臺灣高等法院民事庭裁定　　　　　　　　　96年度抗字第1280號
抗　告　人　　甲○○
上列抗告人因與相對人櫃之友室內裝修設計工程有限公司間給付
租金強制執行事件，對於中華民國96年6月29日臺灣新竹地方法
院96年度執字第8227號裁定提起抗告，本件裁定如下：
    主  文
抗告駁回。
抗告程序費用新台幣壹仟元由抗告人負擔。
    理  由
一、按公證租約僅載明承租人有違約應給付違約金等語，既不能
    逕依該公證書證明承租人確有違約情事，則承租人應否給付
    違約金，自無從遽行斷定，顯與強制執行法第4條第4款所定
    之執行名義，須以依公證書可證明債權人得請求給付一定數
    量之金錢等為限之情形不符，即不得率就違約金予以強制執
    行（最高法院43年台上字第524號判例參照)。
二、經查，本件抗告人以伊與相對人間所簽訂房屋租賃契約已經
    原法院公證，而公證書既載明相對人如不依約給付違約金，
    即應逕受強制執行之旨，且房屋租賃契約第6條第2項亦已約
    定：「乙方 (指相對人)於終止租約或租賃期滿不交還房屋
    ，自終止租約或租賃期滿之翌日起，乙方應支付按房租壹倍
    計算之違約金」，則伊自得本於上開約定，聲請對相對人提
    存於原法院之假執行擔保金新台幣31萬5,000元予以強制執
    行云云，並提出公證書及房屋租賃契約為證 (見原執行卷3
    至6頁)。惟查，相對人在原執行法院調查時既已到場否認其
    有違反上開房屋租賃契約第6條所定之違約事實（見原執行
    卷22頁），則相對人是否確有違約情事，顯不能逕依房屋租
    賃契約第6條之約定而遽予認定，是上開公證書固有違約金
    得逕受強制執行之記載，惟依首揭說明，仍不能認係強制執
    行法第4條第4款所定之執行名義。從而，原裁定駁回抗告人
    所為強制執行之聲請，於法並無不合。
三、抗告意旨雖以：相對人已於民國94年9月17日終止兩造間之
    租賃契約，然迄未將房屋返還伊，伊自得依約聲請強制執行
    違約金，相對人如有異議，應依強制執行法第14條規定，提
    起異議之訴云云。惟經核抗告人所為之上開主張，仍屬其與
    相對人間之實體上爭執，殊非強制執行程序所得逕予認定；
    且上開公證書關於違約金之約定既不能認係執行名義，已如
    上述，自無強制執行法第14條規定適用之餘地，是抗告意旨
    執此指摘原裁定不當，聲明廢棄，為無理由。
四、爰依強制執行法第30條之1、民事訴訟法第495條之1第1項、
    第449條第1項、第95條、第78條，裁定如主文
中　　華　　民　　國　　96　　年　　 8　　月　  28　　日
                    民事第六庭
                        審判長法　官  林鄉城
　　　　　　　　　　          法　官　梁玉芬
          　　　　　　　      法　官　許紋華
正本係照原本作成。
不得再抗告。
中　　華　　民　　國　　96　　年　　 8　　月　  29　　日
　　　　　　　　　　　　　　　書記官  潘大鵬
